【裁判字號】    97,交聲,916
【裁判日期】    970528
【裁判案由】    違反道路交通管理處罰條例聲明異議
【裁判全文】
臺灣臺北地方法院交通事件裁定         97年度交聲字第916號
原處分機關  交通部公路總局臺北區監理所板橋監理站
異  議  人
即受處分人  甲○○
上列異議人即受處分人因違反道路交通管理處罰條例案件，對於
交通部公路總局臺北區監理所板橋監理站中華民國97年4月8日所
為之處分（原處分案號：板監裁字第裁41-A00WD6102號），聲明
異議，本院裁定如下：
    主  文
異議駁回。
    理  由
一、原處分意旨略以：本件異議人即受處分人甲○○所有之車牌
    號碼J5Z-812號重型機車，已依法領用號牌，但異議人未將
    號牌懸掛於該機車原設定之固定位置，爰依道路交通管理處
    罰條例第12條第1項第7款、第2項及違反道路交通管理事件
    統一裁罰基準及處理細則第43、44、67條等規定，裁處罰鍰
    新臺幣（下同）5400元，並吊銷牌照。
二、異議意旨略以: 異議人所有之上開機車，購買時為二手車，
    因買車當時該機車原設之號牌固定架斷掉，伊為了省錢，請
    修車廠以其他架子換裝，並非為了逃避稽查。該車已使用2
    年多，歷經過戶、廢氣檢查、數次違規開罰，皆無交警告知
    有何不妥之處。且異議人在97年2月18日仍遭警方拍照取舉
    發，足認異議人裝設號牌之位置，並不影響逕行舉發云云。
三、按已領有號牌而未懸掛或不依指定位置懸掛者，處3600元以
    上1萬零800以下罰鍰，牌照並吊銷之，道路交通管理處罰條
    例第12條第1項第7款、第2項固分別定有明文。又按車號牌
    懸掛位置，除原設有固定位置外，應依左列規定懸掛固定:.
    .. 三機器腳踏車號牌每車一面，應正面懸掛於車輛後端之
    明顯適當位置，道路交通安全規則第11條第1項第3款亦有明
    定。綜言之，已領有號牌之機器腳踏車，如設有號牌固定位
    置者，即應正面懸掛於設定之固定位置，如未設有固定位置
    者，則應正面懸掛於車輛後端之明顯適當位置。違反此一懸
    掛規定者，即應依上開道路交通管理處罰條例之規定處罰。
四、訊據異議人固坦承其所有之上開重型機車，已依法領得號牌
    ，該機車原亦設有固定之懸掛號牌位置，但其委請修車廠改
    裝成如卷附照片（本院卷第14頁）所示下方上揚之架子懸掛
    號牌等情不諱，惟否矢口否認有何違規之情事，並辯稱:道
    路交通安全規則第11條第3款僅規定應正面懸掛於車輛後端
    之明顯適當位置，而伊改裝後，亦曾遭警拍照逕行舉發，足
    認改裝後所懸掛之位置，並不影響違規取締，應屬明顯之適
    當位置。又伊改裝號牌懸掛架是因為原廠號牌懸掛架斷掉，
    而其費用較高，因此選擇免費之架子改裝，非為逃避取締云
    云。惟查:
  (一)異議人所有之上開重型機車，已依法領得號牌，該機車原亦
    設有固定之懸掛號牌位置，但異議人委請修車廠改裝成如卷
    附之上開照片所示下方上揚之架子懸掛號牌等情不諱，並有
    改裝之號牌懸掛架照片2張（參本院卷第14頁）可稽。是異
    議人未依固定位置懸掛號牌之違規事實，已至為明確。
  (二)異議人雖執上詞置辯，並提出其於97年2月18日、96年3月17
    日之遭舉發之照片為證。然查:
  (1)異議人並未提出任何證據足資證明上開機車原始懸掛號牌之
    固定架因斷掉，而致無法在原位置懸掛之事實。且查異議人
    自承已經依原廠之位置重新懸掛號牌，足認縱使原懸掛位置
    確實曾經斷掉，亦非無法於原設定位置再行設置。異議人捨
    此不為，而故意裝置下方往上揚起之不符規定號牌懸掛架，
    其有違反上開規定之故意至為顯然。
  (2)異議人所有之上開機車所設置之懸掛號牌架下方明顯向上揚
    起，此種裝設方式，如從高處往下拍攝，固仍可以清楚拍攝
    到牌照號碼，但如係平面立於機車後方，該上揚之角度將會
    影響拍攝。而異議人所提出之97年2月18日舉發照片，由照
    片之角度以觀，顯然是從高處往下拍攝，是自難以該該照片
    仍可拍到異議人之車號，而為異議人有利之認定。至於異議
    人所另提出之97年3月17日舉發照片，係在異議人97年3月14
    日遭取締並更改懸掛架後之取締照片，是該照片亦無足為異
    議人有利認定之依據。
五、綜上，本件異議人依法領用號牌，而未將號牌懸掛於原設定
    之固定位置之違規行為，事證明確，洵堪認定。原處分機關
    依道路交通管理處罰條例第12條第1項第7款、第2項及違反
    道路交通管理事件統一裁罰基準及處理細則第43、44、67條
    等規定，裁處罰鍰5400元，並吊銷牌照，於法核無違誤。本
    件異議人之異議為無理由，應予駁回。
據上論斷，應依道路交通案件處理辦法第19條，裁定如主文。
中    華    民    國    97    年    5     月    28    日
                  交通法庭    法  官  李桂英
上正本證明與原本無異。
如不服本裁定應於送達後5日內向本院提出抗告狀。
                              書記官  嚴君珮
中    華    民    國    97    年    5     月    28    日


司法院資訊處製作；財團法人民間司法改革基金會備份。
